# 请教陈版主关于期权费处理的问题

提问人：Cassie00 时间：2020-11-27 10:58:00
公司A和公司B签订了一份期权交易协议，协议约定公司B有权在半年后以约定价格向A购买一定数量的某商品，期权费按件收取（假设约定购买商品的数量为 1 万件，权利金为 5 元/件，期权费合计 5 万元）。到了约定日期B可以选择是否行权以及行权数量，但期权费无退还可能。
想请教一下陈老师及各位朋友，上述情况在收到期权费时应该怎么处理呢？

回答人：chenyiwei
该款项收到时作为以公允价值计量的金融负债处理，后续应确认公允价值变动。后续约定期限到期时按转入日的公允价值转入投资收益处理。